臺灣臺中地方法院刑事判決　　　　　　　　　　　九十三年度中簡上字第六七九號
　　上　訴　人
　　即　被　告　甲○○
　　選任辯護人　林邦賢律師
右上訴人因恐嚇案件，不服本院臺中簡易庭九十三年度中簡字第二七八二號中華民國
九十三年十一月八日第一審簡易判決（聲請案號：臺灣臺中地方法院檢察署九十三年
度偵字第一三三三五號），本院管轄之第二審合議庭判決如左：
    主  文
原判決撤銷。
甲○○連續以加害生命、身體之事，恐嚇他人致生危害於安全，處拘役伍拾伍日，如
易科罰金，以參佰元折算壹日。菜刀壹把沒收。
    事  實
一、甲○○與己○○及丁○○○夫妻二人為鄰居，雙方因經營相同類型之小吃店而時
    有爭執，詎甲○○竟基於恐嚇之概括犯意，先於民國九十三年七月十七日早上七
    時三十分許，持其所有之菜刀乙把進入台中市○○區○○路一五二之十二號己○○經營之小吃店內，一面持菜刀揮向己○○，一面以加害己○○生命、身體之事
    對其恐嚇稱：「要讓你死。」等語，以加害生命、身體之事恐嚇己○○，致己○○心生畏懼而致生危害於安全，當時己○○開設之小吃店員工癸○○見狀，即出
    面阻止，並要己○○趕快離開，己○○即乘隙離去；而甲○○正欲離去之際，即
    同日上午八時二十五分許，在上開己○○開設之小吃店側門，適遇己○○之妻丁○○○買菜回來，甲○○復持己○○小吃店之黑色菜籃一個，一面作勢揮打丁○○○，一面以加害丁○○○生命、身體之事對其恐嚇稱：「要讓你死。」等語，
    致丁○○○心生畏懼而致生危害於安全。
二、案經被害人己○○、丁○○○訴由臺中市警察局第六分局報請臺灣臺中地方法院
    檢察署檢察官偵查後，聲請以簡易判決處刑。
    理  由
一、訊據上訴人即被告甲○○（以下簡稱被告）矢口否認前揭恐嚇犯行，辯稱：伊於
    告訴人己○○所指稱之恐嚇時間，尚在錦川市場買菜，並於當日八時許始離開市
    場；另伊當時看到伊母親與丁○○○因發生爭吵而受到刺激，致身體不適昏倒在
    地，伊忙著急救伊母親，亦不可能對告訴人丁○○○施以恐嚇云云。
二、經查：右揭事實，業據告訴人己○○、丁○○○於警詢、檢察官偵查及本院審理
    時指述甚詳，另證人即被告與告訴人店面處台中市西屯區港尾里里長丙○○於九
    十三年七月十七日警訊時陳稱：「（問：你於何時？於何地？排解兩造之糾紛，
    誰通知你前往的？）我於九十三年七月十七日上午八時二十五分許，是甲○○打
    電話給我，我才前往的。」、「（問：你到現場時情形為何？）我到現場時只看
    到甲○○的母親李張秀與丁○○○兩人在口角爭吵。」、「（問：丁○○○於筆
    錄中說拿現場一個黑色大菜籃說要打她又說要讓她死，你是否有全程目擊？）我
    有全程目擊，甲○○他只作勢，但未說出要讓丁○○○（死）這句話及出手毆打
    丁○○○。」、「（問：己○○所提供之菜刀，是何人所有？）這把菜刀是己○○自己從甲○○之店面後方水槽拿來的。」、「（問：是否在本所該把菜刀？）
    是的，我有看到己○○自己去拿，並拿報紙包起來。」等語，並有上開菜刀一把
    及黑色菜籃一個照片各一張附卷足憑；另有證人辛○○、癸○○（均係告訴人己○○之受僱人）於檢察官偵查時到庭結證綦詳，證人辛○○於九十三年十月十九
    日偵訊時證稱：『（問：當時的情形？）當時己○○與甲○○二人都在場，是甲○○先在外面吵，後來己○○在裡面裝飯，後來甲○○就拿著菜刀跑到裡面，李
    （嘉然）就一邊罵老板（即己○○）說「幹你娘，要讓你死」等，也有將刀子揮
    向己○○，但被我媳婦（即癸○○）阻擋．．．』、『（問：甲○○拿菜籃作勢
    要打丁○○○，有無看到？）有，我有看到，甲○○被我媳婦趕出去後，我媳婦
    就進去做她的事情，而他（即甲○○）就走到外面（後面），那時丁○○○買菜
    回來，他就拿著黑色的裝水果的菜籃作勢要打她，並說「要讓你死」，當時里長
    也有在場，並有阻止甲○○，那時我媳婦在裡面，沒有看到。』、「（問：菜籃
    是誰的？）是我們的，而菜刀是李（嘉然）自己拿來的。」等語，證人癸○○於
    同日偵查時證稱：「（問：己○○與甲○○有無常爭執？）之前常聽說，最近在
    七、八月時有看到，當時是早上七點多，我在店內，看到己○○與甲○○發生口
    角，講沒幾句，甲○○就拿一把刀要揮向我的老板，後來我就與我婆婆合力阻止
    甲○○，將他抱住，而他一直說「要給你死」，後來我老板就趕快跑，而甲○○
    的母親就將甲○○拖到外面去；菜籃的部分，因我在店裡面，所以沒有看到，但
    有聽到發生口角的聲音，當時里長也有在場，之後警察就來了。」等語，經核上
    開證人所言大致均相符合，倘非確有其事，何以證人辛○○、癸○○能就案發經
    過作如此詳盡之證述？參以被告亦自承照片上之菜刀確係伊所有之物品，亦與證
    人所述相符。雖證人辛○○、癸○○嗣於本院九十四年一月六日審理時到庭之證
    詞就某部分細節稍有不同，但仍係證稱被告確有在現場並為恐嚇之行為，又證人
    辛○○、癸○○於偵查時所為之證詞距案發時間較近，是渠等偵查時所為之證詞
    應較為明確而可信。另證人丙○○於九十四年一月二十日本院審理時之證詞，大
    部分均稱不知悉或不清楚，顯有避重就輕之嫌，故仍應以其離案發最近之警詢時
    （即九十三年七月十七日）之證言較為可信。其餘於本院審理時被告請求傳訊之
    證人壬○○、庚○○之證言及證人即到場處理之警員戊○○、子○○之證言，均
    無從依渠等證言而為被告有利之認定，有本院九十四年一月六日審理筆錄可按。
    是認被告空言否認，委無足採。本件事證明確，被告犯行可堪認定。
二、核被告所為，係犯刑法第三百零五條恐嚇危害於安全罪。被告先後二次恐嚇之犯
    行，時間緊接，觸犯構成要件相同之罪名，顯係基於概括犯意反覆為之，為連續
    犯，應依刑法第五十六條之規定，以一罪論，並依法加重其刑。原審對被告予以
    論罪科刑，固非無見，惟查，被告所持以恐嚇之菜刀一把，係被告所有供其犯罪
    所用之物，且無證據證明業已滅失，故該菜刀一把自應依法予以宣告沒收，原審
    漏未及審酌，自有可議，即應將原判決予以撤銷改判。爰審酌被告犯罪之動機、
    目的、手段，犯罪所生之危害，犯罪後仍否認犯行、態度不佳等一切情狀，量處
    如主文所示之刑，並諭知易科罰金之折算標準。至菜刀一把，係被告所有，供其
    犯罪所用之物，應依刑法第三十八條第一項第二款規定予以宣告沒收。
據上論斷，應依刑事訴訟法第四百五十五條之一第一項、第三項、第三百六十九條第
一項前段、第三百六十四條、第二百九十九條第一項前段，刑法第五十六條、第三百
零五條、第四十一條第一項前段、第三十八條第一項第二款，罰金罰鍰提高標準條例
第一條前段、第二條，判決如主文。
本案經檢察官乙○○到庭執行職務。
中    華    民    國      九十四      年       一      月     三十一    日
                                臺灣臺中地方法院刑事第九庭
                                    審判長法  官  黃 文 進
                                          法  官  陳 如 玲
法  官  曾 佩 琦
右正本證明與原本無異。
不得上訴。
                                          書記官
中    華    民    國      九十四      年       一      月     三十一    日
附錄本案論罪科刑法條：
【刑法第三百零五條】
  以加害生命、身體、自由、名譽、財產之事，恐嚇他人致生危害於安全者，處二年
  以下有期徒刑、拘役或三百元以下罰金。
